【裁判字號】    90,台上,3771
【裁判日期】    900621
【裁判案由】    違反毒品危害防制條例
【裁判全文】
最高法院刑事判決                                九十年度台上字第三七七一號
    上訴人  甲○○
右上訴人因違反毒品危害防制條例案件，不服台灣高等法院台中分院中華民國九十年
四月十二日第二審判決（八十九年度上訴字第二三五四號，起訴案號：台灣台中地方
法院檢察署八十九年度偵字第二七六三號），提起上訴，本院判決如左：
    主  文
上訴駁回。
    理  由
按刑事訴訟法第三百七十七條規定，上訴於第三審法院，非以判決違背法令為理由，
不得為之。是提起第三審上訴，應以原判決違背法令為理由，係屬法定要件。如果上
訴理由狀並未依據卷內訴訟資料，具體指摘原判決不適用何種法則或如何適用不當，
或所指摘原判決違法情事，顯與法律規定得為第三審上訴理由之違法情形，不相適合
時，均應認其上訴為違背法律上之程式，予以駁回。本件原判決認定上訴人甲○○共
同意圖營利販賣第二級毒品之概括犯意，自民國民國八十六年十一月一日起，至八十
七年六月二十九日止，連續非法販賣第二級毒品安非他命予簡吉忠、江芷瑄、徐榮源
等人，經警查獲等情。係以上開事實，業據上訴人於偵審中坦承，核與共犯姚允文、
王傳及證人簡吉忠、徐榮源、江芷瑄分別於警偵訊、審理中供證之情節相符，並有安
非他命三包、帳簿三本、信封袋三個扣案可資佐證。扣案之安非他命經送憲兵司令部
刑事鑑識中心鑑驗結果，確含有甲基安非他命成份，亦有該鑑識中心鑑驗通知書影本
附卷可憑。上訴人之自白核與事實相符。因而撤銷第一審判決，適用毒品危害防制條
例第四條第二項之規定，論處上訴人共同連續販賣第二級毒品（累犯）罪刑，已詳述
所憑之證據及其認定之理由。所為論斷與卷內證據資料相符，從形式上觀察，並無何
違背法令情事。本件上訴人上訴意旨略以其犯罪之初毒品危害防制條例尚未施行，原
判決未依麻醉藥品管理條例之規定處罰，而依較重之毒品危害防制條例論處，顯失公
平等語。惟查毒品危害防制條例於八十七年五月二十日經修正公布施行，而上訴人最
後一次販賣第二級毒品安非他命之時間，既在新法施行後之八十七年六月二十九日，
原判決適用該條例之規定論處上訴人罪刑，並無適用法則不當之違誤。上訴人執此指
摘原判決不當，自與法律規定得為第三審上訴理由之違法情形，不相適合，應認其上
訴為違背法律上之程式，予以駁回。
據上論結，應依刑事訴訟法第三百九十五條前段，判決如主文。
中      華      民      國     九十     年      六      月    二十一    日
                              最高法院刑事第七庭
                                  審判長法官  吳  雄  銘
                                        法官  池  啟  明
                                        法官  石  木  欽
                                        法官  郭  毓  洲
                                        法官  吳  三  龍
      右正本證明與原本無異
                                              書  記  官
中      華      民      國     九十     年      六      月    二十六    日


司法院資訊處製作；財團法人民間司法改革基金會備份。
